【裁判字號】    99,上訴,298
【裁判日期】    990429
【裁判案由】    妨害性自主
【裁判全文】
臺灣高等法院刑事判決                 99年度上訴字第298號
上  訴  人
即  被  告  乙○○
選任辯護人  舒建中律師
上列上訴人因妨害性自主案件，不服臺灣士林地方法院97年度訴
字第823號，中華民國98年12月4日第一審判決（起訴案號：臺灣
士林地方法院檢察署96年度偵字第9515號），提起上訴，本院判
決如下：
    主  文
原判決撤銷。
乙○○犯乘機性交罪，累犯，處有期徒刑年貳月。
    事  實                                                                
一、乙○○前因殺人未遂案件，經本院以81年度上訴字第4494號
    判處有期徒刑5年6月，褫奪公權3年確定，於民國83年9月19
    日縮短刑期假釋出監。嗣於假釋期間，因肅清煙毒條例案件
    ，經臺灣高等法院臺中分院以87年度上訴字第433 號判處應
    執行有期徒刑2 年10月確定，經撤銷上開假釋，接續執行，
    於93年8 月24日假釋付保護管束期滿執行完畢。詎其仍不知
    悔改，於96年7月25日中午，在臺北縣汐止市○○街157號羅
    倫濠經營之「羅藥局」內，與羅倫濠夫妻等人飲酒之際，適
    有身著粉色短睡袍外罩上衣之代號00000000號成年女子（75
    年11月生，真實姓名年籍詳卷附對照表，下稱甲 ○）前來藥
    局，因與男友吵架情緒不佳、未能入眠而曾服用Stilnox 鎮
    定劑，並欲購買鎮定劑未果後，應羅倫濠邀請而一同飲用酒
    精濃度高達33度之紅高粱，導致藥效加成效果而呈現精神狀
    態不佳現象。期間，甲 ○迭次表示要向羅倫濠購買鎮定劑，
    乙○○見狀，藉機表明可提供鎮定劑，甲 ○不疑有他，於同
    日下午1時許，隨同乙○○返回臺北縣汐止市○○街200號7
    樓乙○○租屋處（下稱租屋處）。抵達後，乙○○藉尋找鎮
    靜劑，要甲○坐在其臥室床沿等候，甲○終因不勝酒力而昏睡
    在床上，乙○○見機不可失，趁甲 ○酒醉昏睡，相類於心神
    喪失，不能抗拒之際，基於乘機性交之犯意，褪去甲 ○內褲
    後，趴在甲○身上蠕動，並以其生殖器插入甲○陰道內而為性
    交。過程中甲 ○突然驚醒，推開乙○○，乙○○慌張之餘，
    應甲○要求而扔下內裝3顆白色藥丸之塑膠袋1只予甲○，甲○
    旋穿上內褲逃離租屋處。嗣經甲○委請租屋處附近文具店僱
    員張源杰報警，並由林軒仰帶同甲○前往台北縣政府警察局
    汐止分局社后派出所處理，始悉上情。
二、案經甲 ○訴由臺北縣政府警察局汐止分局報請臺灣士林地方
    法院檢察署檢察官偵查起訴。
    理  由                                                                
一、以下所引證據，經本院當庭提示，檢察官、上訴人即被告乙
    ○○及其選任辯護人對於被告以外之人於審判外之言詞及書
    面陳述，均表示無意見，同意作為證據（本院卷第36反頁）
    ，且本院審酌該言詞陳述或書面陳述作成時，並無違法或不
    當之狀況，依刑事訴訟法第159條之5第1 項規定，均有證據
    能力，合先敘明。
二、訊據被告對其與甲 ○於上開時間離開「羅藥局」後，同返租
    屋處之事實坦承不諱，惟矢口否認乘機對甲 ○性交之犯行，
    辯稱：因甲○對其有無將生殖器插入甲○下體，前後所陳不一
    。且依內政部警政署刑事警察局採樣甲○內褲上衛生紙及甲○
    陰道內之檢體均有男性DNA反應，與被告DNA不同，倘被告有
    以生殖器進入甲○陰道，何以甲 ○陰道檢體無被告之DNA反應
    。甲 ○稱其內褲遭被告脫下放置地上，而內褲上之衛生紙居
    然未與內褲分離，令人匪夷所思，則內褲是否脫下令人存疑
    。甲○稱其驚醒即推開被告，並撿起地上內褲穿上而出門，
    若屬實，被告在進行性交時，突遭甲○推開，在驚慌之餘，
    依一般生理狀況立刻縮回去，如何還會射精？若體外射精，
    亦會射到甲○身上，怎可能將精液留在甲○睡衣下緣，原判決
    僅依甲○指述及甲○睡衣下緣有被告之精液而認有性侵害，顯
    然不當。另台北縣政府98年7月29日北縣警鑑字第098010221
    0 號函純屬推測，實則，被告於案發前有自慰行為，於原審
    羞於顏面而未答，甲○睡衣裙襬因而沾到被告精液云云。
三、經查：
(一)上開事實，業經證人即告訴人甲 ○證稱：伊因心情不好，吃
    了醫生開的鎮定劑Stilnox 沒效，到「羅藥局」買鎮定劑，
    羅倫濠不賣給伊，因而情緒失控。羅倫濠叫伊喝酒穩定情緒
    。當時現場有羅倫濠、被告、藥局老闆娘及其他伊不認識之
    人與伊一起喝酒。期間，伊仍堅持要買鎮定劑，被告稱其在
    附近之租屋處有藥可提供給伊，要伊一起回家。伊當時有點
    醉，為了拿鎮定劑，隨被告回家，被告扶著伊走回被告租屋
    處約5 分鐘。伊隨被告搭乘電梯上樓時，覺得頭暈，站不穩
    ，被告扶伊到房間，表示要去拿藥，叫伊在床邊坐一下，此
    時伊意識已很模糊，只記得伊坐在床邊，被告去找藥，接下
    來的事情沒有印象。不知過多久，伊突然驚醒，發現被告壓
    在伊身上，伊內褲被脫下，身上還穿著衣服，被告未戴保險
    套，被告生殖器插入伊下體，在伊身上蠕動，伊馬上推開被
    告，找到內褲穿上跑出房間，並問被告「我的藥呢」，被告
    將裝有3 顆白色藥丸的塑膠袋給伊，伊慌張跑到樓下請文具
    行裡的人幫伊報案，伊在文具行等很久沒有警察來，有位先
    生載伊去派出所，伊將白色藥丸連同塑膠袋交給警察，之後
    意識又不清楚，醒來時人在醫院。事後羅倫濠、被告之姪子
    林志豪出面要伊與被告和解，要求伊翻供說大家只是酒喝多
    等語（偵查卷第11至13、17、18、61至63、原審卷第157 至
    162、166、171頁）。證人羅倫濠證稱：案發當天，甲○要向
    伊買鎮定劑遭拒，當時伊與被告、伊太太、鄰居都在場，甲
    ○拿起桌上的紅高梁酒喝好幾杯，並一直哭。12點多快1 點
    時，甲 ○與被告一起離開藥局時，人茫茫的，有點酒意，當
    天甲 ○穿著1件像睡衣的衣服及1件外套。伊去被告租屋處關
    心甲○，看她有沒有醉，看見甲○在被告房間躺在床上睡覺。
    事後伊與林志豪找甲○談與被告和解的事等語（偵卷第69至7
    1頁、原審卷第140、142、146、150、155頁）。證人即與被
    告同住租屋處陳明輝證稱：伊到「羅藥局」買感冒藥，被告
    及甲○都在藥局。甲 ○在藥局有喝酒，甲○心情不好在吵，後
    來與被告一起離開藥局。甲 ○有喝一點酒，走起路來怪怪的
    。伊回家後，看到甲 ○在被告房間，被告有進去房間等語（
    偵卷第72至74頁）。證人即文具店僱員張源杰證稱：伊是位
    於台北縣汐止市○○街198 號孩子王文具店僱員。案發當時
    確實有名女子請伊幫她報案（偵卷第22頁）。證人即攜同甲
    ○前往派出所之林軒仰證稱：案發當天下午，伊發現甲○穿
    著粉紅色睡衣站在文具行騎樓前情緒激動大聲講手機，覺得
    奇怪上前詢問，甲○告知被性侵害請伊帶去派出所報案。伊
    聞到甲○身上有很重的酒味，醉得很嚴重，伊騎機車帶甲○到
    派出所，甲○在機車後座搖搖晃晃，到派出所後又酒醉躺在
    椅子上。甲○可以與伊對話，但意識不清楚等語（偵卷第20
    、21、57、58頁、原審卷第113至115、118頁）。復有案發
    當天甲○身著之粉紅色短睡袍照片、現場照片存卷可參（偵
    卷第33至35頁、原審卷第184至188頁）。又甲○向台北縣政
    府警察局汐止分局社后派出所報案時，確有交付承辦員警3
    顆白色藥丸扣案，惟承辦員警適逢職務調動，不慎將扣案3
    顆白色藥丸遺失，有臺北縣警察局汐止分局97年5月16日北
    縣警汐刑字第0970014534號函附員警報告書、97年6月5日北
    縣警汐督字第0970018094號函各1紙附卷可佐（偵卷第113、
    114、1 17頁）。綜上各情，堪認案發當天，甲○身著粉紅色
    短睡袍外搭上衣，前往「羅藥局」購買鎮靜劑，並與羅倫濠
    等人在「羅藥局」飲用紅高粱，再與被告一起離開前往租屋
    處，因不勝酒力，遂躺在被告房內床上睡覺。未幾，甲○因
    被告趴在其身上蠕動而驚醒後，推開被告，尋獲被褪去的內
    褲並穿上，再收受被告交付3顆白色藥丸，始逃至孩子王文
    具店央求張源杰報警，並告知林軒仰其遭性侵，因甲○身上
    酒味很重，由林軒仰陪同前往台北縣政府警察局汐止分局社
    后派出所報案等情，要非虛妄。
(二)依台北縣政府警察局汐止分局社后派出所受理各類案件記錄
    表載明，報案時間「96年7月25日14時30分」、案發時間「9
    6年7月25日13時」、報案內容「報案人稱於上述時、地遭不
    明人士性侵害」，有上開記錄表在卷為憑（偵卷第30頁）。
    且於同日16時45分許，甲 ○之姐、女警陪同前往國泰綜合醫
    院汐止分院驗傷，該院社工人員先訪談，因甲 ○酒醉意識不
    太清楚，社工人員僅能與甲 ○之姐會談，於17時30分由婦產
    科醫師進行診視，甲 ○仍意識不清，無法配合採證，故先抽
    血及驗孕，有國泰綜合醫院汐止分院社會工作室個案摘要1
    份附卷可參（原審卷第246、247頁）。甲 ○於同日22時15分
    許進行驗傷，主訴醉酒精神恍惚之間，發現與人性行為，對
    方是受害人在藥房第1次見面的人，檢查結果甲○身體各部位
    均無明顯外傷，有財團法人國泰綜合醫院受理疑似性侵害事
    件驗傷診斷書1份在卷可稽（偵卷第124頁證物袋內），而甲
    ○經抽血檢驗，其血液中有酒精反應，酒精濃度高達35MG/D
    L，亦有財團法人國泰綜合醫院汐止分院98年3月3 日（98）
    汐管歷字第325號函、病情說明表單各1紙及甲○病歷1份在卷
    可憑（原審卷第133至135頁證物袋內病歷最末頁）。佐以甲
    ○在「羅藥局」飲用之紅高梁酒，酒精濃度為33度，有被告
    提出之同品牌高梁酒酒精成分標示1紙在卷可稽（原審卷第1
    08頁）。以上開病歷之血液檢驗結果顯示，甲○在96年7月25
    日18時46分許抽血，驗出血液中之酒精濃度高達35M G/DL，
    斯時距離甲○在「羅藥局」飲酒之時間即上午11時至下午1時
    許，相隔至少已有5 個小時，依人體血液酒精排除（代謝）
    率為每小時10~40MG/DL，可推算甲○在「羅藥局」飲酒時血
    液之酒精濃度在85MG/DL至236MG/DL之範圍（35MG/DL+(10~4
    0MG/DL)×5＝85~235MG/DL ），有酒精濃度換算、排除率公
    式1 份在卷可按（原審卷第258-1、258-2頁）。而林軒仰發
    現甲○時，甲○身上酒味很重，前往派出所途中乘坐機車身體
    搖晃，在派出所時斷續陷入昏睡狀態等情，已如前述，堪認
    甲 ○於離開「羅藥局」時，已有飲酒過量，精神不濟之情。
    參以甲 ○陳稱：我於6、7月開始吃鎮定劑，案發前一晚沒有
    睡覺，有服用醫生開給我的鎮定劑，吃了沒效，才去「羅藥
    局」買鎮定劑（偵卷第11、63、64頁、原審卷第171 頁），
    而甲○在96年6月30日因失眠，前往全民診所就診，醫師開立
    失眠處方用藥Stilnox（10毫克）藥丸共15顆，每晚服用1顆
    ，甲○於96年10月20日、12月1日同樣症狀持續領取上開藥丸
    服用，有全民診所回函1紙在卷可稽（原審卷第239頁），足
    見甲○在本件案發前曾服用鎮定劑Stilnox，尚非無憑。又Zo
    lpidem（Stilnox）為一種非苯二氮平類（Non-benzodiazep
    ines）Imidazopyridium 類之衍生物，適用於短期性治療失
    眠症，主要用於不易入睡之病人，其特性為藥物吸收迅速、
    藥效快、促睡效果佳，使用劑量正常人每次10毫克，口服後
    ，在胃腸道被迅速吸收，約在半小時內產生作用，與其他中
    樞神經抑制劑一起使用，例如酒精，有加強之作用，有法務
    部法醫研究所98年10月19日法醫毒字第0980004895號函1 紙
    在卷可稽（原審卷第258頁）；又服用Stilnox對從未使用此
    藥物或平日僅使用少量者（如10毫克），一般而言可有助眠
    之效果，可能昏睡而失去意識。若加上喝酒，一般而言有加
    乘效果，復有行政院國軍退除役官兵輔導委員會臺北榮民總
    醫院98年8月13日北總內字第0980017371號函附說明1份附卷
    可參（原審卷第253、254頁）。綜上各情，足認甲 ○於案發
    當天確實因飲酒過量，加上曾服用Stilnox 鎮定劑，離開「
    羅藥局」時，已呈現走路不穩之酒醉現象，並於前往被告住
    處後，陷入昏睡狀態，致被告有機可乘，要屬無訛。甲 ○因
    服用Stilnox 鎮定劑加上飲酒，昏睡失去意識之持續時間難
    以推估，固有上開行政院國軍退除役官兵輔導委員會臺北榮
    民總醫院函可稽。然林軒仰看見甲 ○時，身上酒味很重，經
    林軒仰載甲 ○前往社后派出所報案，再前往國泰綜合醫院汐
    止分院驗傷時，甲 ○仍意識不清，無法配合採證，適與上揭
    函覆服用Stilnox鎮定劑加上飲酒後之昏睡情形相吻合，則甲
    ○證稱：其因酒醉陷入昏睡，突然驚醒發現遭被告性侵等語
    ，堪以採信，尚難以無法推估昏睡失去意識持續之時間為有
    利於被告之認定。
(三)案發時甲 ○穿著之內褲（含其上衛生紙）、粉紅色短睡袍，
    經送請內政部警政署刑事警察局採樣，與被告之唾液進行DN
    A型別鑑定，鑑驗結果為：甲○內褲上之衛生紙斑跡經鑑驗有
    男性DNA，該DNA並非被告之DNA；甲○陰道內有男性DNA ，但
    無法確定是否為精子細胞，該男性DNA並非被告所有，而為甲
    ○內褲上之衛生紙斑跡DNA 來源者或與其具有相同父系關係
    之人；甲 ○連身睡衣裙擺下緣斑跡，以顯微鏡檢查發現精子
    細胞，經抽取DNA 檢測，該等精液斑含有2種男性之DNA，其
    中包括被告之DNA及與甲○陰道棉棒、內褲上之衛生紙斑跡DN
    A 來源者或與其具有相同父系關係之人，有內政部警政署刑
    事警察局96年11月7日刑醫字第0960125155號函附鑑驗書1份
    、97年10月22日刑醫字第0970158841號函1 紙在卷為憑（偵
    卷第84至86頁、原審卷第67頁）；又甲 ○內褲及內褲上衛生
    紙班跡再次採樣鑑定，皆為精液斑，其Y-STR 型別皆相同；
    而甲○遭性侵時所著之粉紅色睡衣，經採樣2處精液斑，第1
    次採樣位置之精液斑（採樣編號0000000，原審卷第199頁上
    面照片左上角白色標示處），混有被告與另名男子之DNA ，
    已如上述；第2次採樣位置之精液斑（採樣編號0000000），
    則為該另名男子之DNA，有內政部警政署刑事警察局98年5月
    27日刑醫字第0980042561號函附鑑驗書1 份在卷可考（原審
    卷第195至199頁）。再依甲○內褲上衛生紙（標示0000000處
    ）及內褲上（標示0000000處）均發現精液斑，研判甲○陰道
    內含有微量精液或男性細胞；至第1次採樣位置編號0000000
    檢出之Y-STR型別為混合型，研判混有被告與在甲○陰道內所
    檢出之該名男子之DNA，不排除為被告於侵犯甲○時，器官表
    面將甲○陰道內之該男性細胞帶出甲 ○體外，和被告之DNA一
    起轉移至甲 ○連身睡衣裙擺之可能，有臺北縣政府警察局98
    年7月29日北縣警鑑字第0980102210號函1份在卷可稽（原審
    卷第251、252頁）。徵諸甲 ○陳稱：案發前幾天，跟我男友
    發生性行為。案發當天沒有穿內衣、胸罩，只穿1 件長粉紅
    色睡衣及1 件黑色有帽子大件長外套。粉紅色睡衣才剛買，
    前1天晚上第1次穿。在我穿粉紅色睡衣時，並無黃色一塊塊
    班跡（偵卷第91頁、原審卷第172頁）。詎甲○前往被告租屋
    處，坐於被告床沿邊，且因曾服用鎮定劑，並飲酒加成效果
    而昏睡類似心神喪失狀況，待意識到被告在其身上蠕動而推
    開被告，尋獲內褲穿上而逃離現場後，經報警採證，竟在粉
    紅色睡衣裙擺下緣第1次採樣鑑定之精斑（採樣編號0000000
    ）處，驗出鑑驗書認定混有被告與另名男子之DNA ，倘非被
    告確曾以性器官進入甲○性器官內，要無將遺留在甲○陰道所
    含微量精液或男性細胞一併帶出而遺留在甲 ○身穿新購之粉
    紅色睡衣裙擺下緣之理。
(四)按供述證據前後雖稍有參差或互相矛盾，事實審法院非不可
    本於經驗法則斟酌其他證據作合理之比較定其取捨，從而供
    述證據之一部認為真實者予以採取，亦非證據法則所不許（
    最高法院95年度台上字第6363號判決意旨參照）。甲 ○於警
    詢時稱：等我醒來時，警覺身上已一絲不掛了，一個男子就
    壓往我身上在性侵害我，我驚叫問他你在做啥？然後馬上把
    他推開；於偵訊中稱：驚醒時，身上還穿睡衣及外套，我覺
    得被告有將他生殖器插入我下體，原因是我看到被告的動作
    ；於原審又稱：等到後面，我有印象，他在我身上蠕動，雖
    有不一。另林軒仰證稱：甲○在文具店旁的其樓下，告訴我
    被網咖老闆性侵等情，與本院認定事實不同。然甲○於案發
    後，前往派出所時，斷續陷入昏睡狀態，且在國泰綜合醫院
    汐止分院時，仍酒醉無法配合採樣。事後抽血，驗得血液酒
    精濃度高達35MG/DL，均如前述，甚且甲○在社后派出所等候
    時，數度誤認林軒仰為其朋友等情，業經林軒仰陳明屬實（
    原審卷第115頁），顯然甲○斯時因服用鎮定劑及飲用紅高粱
    而加成效果，致意識在半醒、半睡間，自可能因精神欠佳就
    細節事實未能正確陳述。惟甲○對其在「羅藥局」飲酒，為
    取得鎮定劑隨被告返回租屋處，因酒醉昏迷不醒，未幾，驚
    醒後發現遭性侵時身上尚著有睡衣、外套，內褲被脫下，被
    告在其身上蠕動，被告生殖器有進入甲○陰道等節，所述始
    終如一。佐以被告自承，其與甲○毫無嫌隙（原審卷第287頁
    ），以事關名節，倘非真有其事，甲○豈會羅織誣陷初識之
    被告，自曝不名譽事，且陷己於偽證罪追訴之理。又案發時
    ，甲○所穿粉紅色睡袍下緣裙擺沾有被告DNA之精液斑，足見
    甲○遭被告侵害時，身上確實穿有該睡袍無誤。
(五)至證人羅倫濠證稱：甲○說要到被告住處休息，甲○喝酒後還
    蠻清醒，走路很正常，離開藥局時不需人攙扶，與被告有說
    有笑、手牽手走出去。伊後來去被告住處，關心甲○，看甲○
    有無酒醉，甲○在被告房間睡覺，伊有叫醒甲○，與甲 ○說話
    ，伊要甲○好好休息，晚上伊請甲○及被告吃飯，甲 ○還回答
    「好」。伊與甲 ○說完後，在客廳與被告喝酒，在被告住處
    停留約10分鐘即離開云云（偵查卷第70、71頁、原審卷第14
    1至143、150頁）；證人陳明輝證稱：羅倫濠拜託被告帶甲○
    到被告住處靜一靜，甲 ○在被告房間時，精神很好打電話給
    其男友，哭哭啼啼，羅倫濠離開後，被告有進房間看一下甲
    ○，沒有停留幾分鐘，甲 ○離開時很鎮靜、慢慢走出去云云
    （偵查卷第72、73頁）。惟甲 ○離開藥局時，茫茫的，有點
    酒意，腳步不穩，走起路來怪怪的，業經陳明輝、羅倫濠證
    述在卷（偵查卷第74、71頁、原審卷第146 頁），陳明輝、
    羅倫濠就甲 ○離開羅藥局是否已因酒醉而影響正常走路，前
    後已有不一。且被告自承：係其扶甲○回家，且在羅藥局與甲
    ○初次相識等語（偵查卷第8 反頁、原審卷第35頁），因事
    涉被告己身犯罪嫌疑是否成立，倘非被告確實攙扶甲 ○返回
    租屋處，要無坦承上情之理。又倘非甲○曾服用Stilnox鎮定
    劑，再飲用紅高粱，於離開羅藥局時，走路不穩已呈現酒醉
    現象，亦無由被告攙扶返回租屋處之理。又果甲 ○在被告房
    間時精神很好，焉須羅倫濠前往被告住處探視關心甲 ○，察
    悉甲○有沒有酒醉之情。甚且羅倫濠證稱：伊與甲○說完話之
    後，跟被告在客廳喝酒時，陳明輝才回來（偵卷第70頁），
    與陳明輝證稱：羅倫濠跟伊一起離開藥局，羅倫濠騎機車到
    被告住處，伊回家後，羅倫濠上來有進去房間關心甲○（偵
    卷第72、73頁），二人對於何人先抵達被告住處前後齟齬。
    顯然陳明輝、羅倫濠上開甲 ○離開羅藥局時，精神很好，係
    迴護被告之詞，要難採信。
(六)被告雖以前詞置辯。然被告於原審陳稱：沒有對甲 ○怎樣，
    也沒有在甲○面前脫褲子（原審卷第288頁），經檢察官質疑
    何以甲 ○睡衣裙襬沾有被告精液時，被告沈默不語（原審卷
    第288頁）。詎被告於本院陳述，其穿內褲側躺在甲○背後，
    並將內褲褪去一半自慰（本院卷第69頁），前後矛盾，被告
    是否因自慰而遺留精液於床上，尚值懷疑。且倘甲 ○睡袍裙
    襬沾到被告自慰所遺留在床上之精液，方採得甲 ○、某男與
    被告混合型之DNA，必須甲 ○睡袍裙襬早已有甲○與某男混合
    體液之斑跡，再沾到被告自慰遺留之精液，始可能發生。然
    甲○睡衣係新購，未有任何斑跡，已如前述，且鑑定證人即
    內政部警政署刑事警察局技士李文仁到庭證稱：第1次採樣
    鑑定之精斑，不可能是甲○不小心坐在被告自慰遺留在床上
    的精液而產生的跡證。因如是純粹自慰的精液噴出來，在檢
    測的酸性磷酸酵素的量是會很強，而本案跡證是微弱。且以
    睡衣斑跡約3公分近似圓型的斑點，沒有其他摩擦的擦痕，
    應是1次滴落在睡衣上的可能性較高，不是甲○與某男液體附
    著在睡衣上之後，再沾黏到被告的精液，而是甲○、被告及
    某男的體液混合一體成型之後，再滴出到睡衣上，我們才驗
    出有3個人混合型的DNA等語（本院卷第70反頁）。鑑定證人
    臺北縣政府警察局鑑定人員丙○○到庭證述：從睡衣的斑跡
    、DNA混合型別量的比例，可排除甲○裙襬先有斑跡之後，再
    沾到被告自慰留在床鋪上的精液（本院卷第72反頁）。從而
    ，被告辯以：甲○睡衣裙襬沾到被告自慰所遺留之精液，臺
    北縣政府98年7月29日北縣警鑑字第0980102210號函係臆測
    之結論，均不足採。又男性以生殖器進入女性陰道，但未於
    女性陰道射精，可能無法在女性陰道內採集到足夠檢出之男
    性DNA或精子細胞，不宜以未檢出男性DNA，排除男性生殖器
    有進入女性陰道之可能性，有臺北縣政府警察局98年7月29
    日北縣警鑑字第0980102210號函1份在卷可稽（原審卷第251
    、252頁）。參以鑑定證人李文仁證稱：本案於甲○陰道棉棒
    、內褲上衛生紙斑跡DNA雖未檢測到被告檢體，可能是被告
    沒有射精，或體外射精，或精液量少，所以會造成有地方採
    樣可以採到，有地方沒有採到。以舉例AB膠而言，因黏稠性
    高，要用力攪拌才能完全混合，如果A膠很少，B膠很多，採
    樣的地點沒有用力攪拌混合到A膠，有可能只採到B膠成分而
    沒有A膠的成分，所以，即便被告生殖器有進入到甲○的陰道
    內，因沒有充分混合，所以，沒採到被告的DNA（本院卷第
    71 反、72頁）。綜合上情，要難以甲○陰道棉棒、衛生紙上
    有另名男性DNA，與被告DNA不同，而認被告生殖器未進入甲
    ○陰道內。又受理疑似性侵害事件驗傷診斷書其他補充說明
    欄記載「因剛裝置完子宮內避孕器，有陰道出血」，有上開
    診斷書在卷為憑（偵卷第124頁證物袋內），且甲○證稱：我
    有微微出血，可能那時有先墊衛生紙（原審卷第174頁），
    則甲 ○為防裝置子宮避孕器造成微量出血而在內褲墊衛生紙
    ，要屬事理之常。且衡諸常情，案發當時，甲○內褲遭褪去
    ，無論所墊衛生紙是否與內褲分離，甲○昏睡中，感覺遭被
    告以生殖器進入陰道內，並在其身上蠕動而驚醒後，再次穿
    上內褲時，下意識墊衛生紙，或於案發後，到醫院採證之間
    ，才墊衛生紙，均與為防微量出血滲透內褲沾染睡衣之目的
    不悖，被告以甲○內褲遭褪去，理應與所墊衛生紙分離，焉
    可能事後採樣時，衛生紙仍墊於內褲上而質疑甲○內褲未曾
    遭褪去乙節，尚不足採。再甲○於案發後至醫院採樣間，時
    而昏睡，時而稍事清醒，意識在清晰、模糊間交錯穿插，則
    甲○陳稱：被脫掉內褲後，驚醒時，撿起內褲穿時，沒有注
    意衛生紙什麼時候才墊，也不記得是否在案發後至醫院，採
    樣之間，才墊衛生紙（原審卷第174頁），以衛生紙確實係
    在甲○內褲上取得，甲○上開所陳，均無礙於甲○內褲遭被告
    褪去，進而發生性交之事實。被告以生殖器進入甲○陰道內
    ，甲○昏睡中驚醒，因被告精液已與甲○、某男體液混合，再
    滴落到甲○睡衣上，並遭第1次採樣精斑鑑定有甲○、某男、
    被告混合型之DNA，已如上述，自無被告所辯，其遭甲○推開
    ，驚慌之餘，依生理狀況，不會射精之情發生。
(七)甲○睡衣下緣裙擺雖檢出另名不詳男子之精液斑，因甲○案發
    前幾天與其男友發生性行為，未射精在體內，甲 ○均有梳洗
    、換內褲，睡衣新購，案發前1晚是第1次穿，沒有穿此睡衣
    與男友發生性行為而遺留精液在睡衣上等情，業經甲 ○陳明
    在卷（偵卷第91頁、原審卷第170、172、174 頁）。且性行
    為若有射精在女性陰道內，性行為後24小時採樣，檢出男性
    精液DNA之機率甚高，隨時間延長，檢出機率逐漸降低，3天
    內尚有檢出成功案例，7 天後則幾乎無成功檢出案例，有臺
    北縣政府98年7 月29日北縣警鑑字第0980102210號函存卷可
    稽（原審卷第252頁）。綜上，甲○睡袍下緣裙擺檢出之不詳
    男子精液斑應非甲○男友所遺留。又上開不詳男子之精液斑
    非羅倫濠所遺留，有內政部警政署刑事警察局98年5月27 日
    刑醫字第0980042561號鑑驗書在卷可稽（原審卷第195頁）
    ，故依現有卷證，尚未能查明該等精液斑係何時、何人所遺
    留，亦無事證堪認被告與該不詳男子有乘機對甲○性交之犯
    意聯絡及行為分擔，尚難論以共犯，應認被告係自行起意為
    上開犯行。
四、綜上所述，被告所辯，核不足採。本件被告犯行事證明確，
    堪以認定，應依法論科。
五、核被告所為，係犯刑法第225條第1項乘機性交罪。被告有事
    實欄所載前科執行記錄，有本院被告前案紀錄表1 份附卷可
    參，其於前案有期徒刑執行完畢後，5 年內故意再犯本件有
    期徒刑以上之罪，為累犯，應依刑法第47條第1 項規定加重
    其刑。
六、原審認被告犯行明確，應依法論科，固非無見，惟查：原判
    決於理由四認甲○於案發前曾服用鎮定劑Stilnox，加上飲用
    紅高粱有加成效果，導致甲 ○在租屋處陷入昏睡狀態，惟於
    事實欄並未認定甲○曾服用鎮定劑Stilnox，顯然事實與理由
    矛盾，自有未洽。被告上訴否認犯行，核無理由，已如前述
    ，惟原判決既有上開可議之處，自應由本院撤銷改判。爰審
    酌被告不尊重他人性自主意思決定之自由，利用甲 ○類似心
    神喪失不能反抗之情狀與之性交，嚴重戕害甲 ○身心健康，
    所為自屬非是，暨其犯罪動機、目的、手段、犯後已力謀賠
    償甲 ○損失而達成和解，稍見其悔意等一切情狀，量處如主
    文第2項所示之刑。
據上論斷，應依刑事訴訟法第369條第1項前段、第364條、第299
條第1項前段，刑法第225條第1項、第47條第1項，判決如主文。
本案經檢察官吳國南到庭執行職務。
中    華    民    國    99    年     4    月    29    日
                  刑事第二庭審判長法  官 洪光燦        
                                  法  官 楊照男         
                                  法  官 李麗玲         
以上正本證明與原本無異。
如不服本判決，應於收受送達後10日內向本院提出上訴書狀，其
未敘述上訴之理由者並得於提起上訴後10日內向本院補提理由書
（均須按他造當事人之人數附繕本）「切勿逕送上級法院」。
                                  書記官 廖婷璇
中    華    民    國    99    年     4    月    29    日
附錄：本案論罪科刑法條全文
中華民國刑法第225條第1項
對於男女利用其精神、身體障礙、心智缺陷或其他相類之情形，
不能或不知抗拒而為性交者，處3 年以上10年以下有期徒刑。

司法院資訊處製作；財團法人民間司法改革基金會備份。
